【裁判字號】    95,訴,2195
【裁判日期】    951227
【裁判案由】    偽造文書等
【裁判全文】
臺灣桃園地方法院宣示判決筆錄          95年度訴字第2195號
公  訴  人  臺灣桃園地方法院檢察署檢察官
被      告  乙○○
            甲○○原名許玉暉.
上列被告等因偽造文書等案件，於中華民國95年12月27日上午10
許，在本院第14法庭宣示判決，出席職員如下：
          法  官  尹  良
          書記官  廖宜政
          通  譯
法官起立朗讀判決主文、犯罪事實要旨、處罰條文、附記事項，
及告以上訴限制、期間並提出上訴狀之法院，且諭知記載其內容
：
一、主  文：
乙○○意圖為自己不法之所有，而侵占遺失物，處罰金銀元貳仟
元即新台幣陸仟元，如易服勞役，以新臺幣壹仟元折算壹日。又
共同行使偽造私文書，足以生損害於他人，處有期徒刑伍月，如
易科罰金，以參佰元折算壹日。未扣案「切結書」上「薪資簽收
領款人欄」偽造之「丙○○」署押、印文各壹枚，均沒收。
甲○○共同行使偽造私文書，足以生損害於他人，處有期徒刑伍
月，如易科罰金，以參佰元折算壹日。未扣案「切結書」上「薪
資簽收領款人欄」偽造之「丙○○」署押、印文各壹枚，均沒收
。
二、犯罪事實要旨：
(一)、乙○○係設於台北市○○區○○街一○一號三樓之基拓工程
    有限公司（下稱基拓公司）之員工；甲○○則係基拓公司之
    公關經理；乙○○於九十二年間受基拓公司指派前往基拓公
    司承攬建造位於桃園縣中壢市○○路與環中東路口附近之「
    伊莎貝爾集合式住宅」建築工地（下稱伊莎貝爾工地），從
    事雜務處理之工作，甲○○則同時受基拓公司指派負責伊莎
    貝爾工地之僱工及工人調度事宜。
(二)、乙○○於九十二年七月二日晚間某時許，在桃園縣中壢市○○○路「新明觀光夜市」內，拾獲丙○○所遺失之身分證影
    本一紙，竟意圖為自己不法之所有，將之侵占入己。乙○○
    侵占上開身分證影本後，另行起意，基於行使偽造私文書之
    犯意，先於九十二年九月間某日，在桃園縣中壢市某處，利
    用不知情之某刻印店人員，偽造「丙○○」名義印章一枚後
    ，繼於同年十月二日中午某時許，在伊莎貝爾工地內，未經
    丙○○之同意或授權，於「切結書」上偽填內容不實之丙○○身分證號、地址、聯絡電話等資料，並於該切結書之「薪
    資簽收領款人欄」上，偽造「丙○○」簽名一枚並蓋用上開
    偽造之「丙○○」名義印章於其上，偽造「丙○○」名義印
    文一枚，製作以「丙○○」名義之上開「切結書」，而偽造
    完成表彰「丙○○」確實具領基拓公司所發給九十二年度薪
    資新台幣（下同）十九萬元意思表示之私文書一紙，復於九
    十三年二月間某日中午某時許，在伊莎貝爾工地內，將上開
    「丙○○」名義之切結書併同丙○○之身分證影本各一紙，
    交由甲○○並轉請甲○○轉交基拓公司申報九十二年度薪資
    費用，而甲○○明知乙○○並非丙○○本人，竟仍予收受並
    與乙○○共同基於行使偽造私文書之犯意聯絡，於取得上開
    「丙○○」名義之切結書及丙○○之身分證影本後一星期某
    日，在設於台北市北投區○○○路一一七號二樓基拓公司之
    辦公大樓內，將上開「丙○○」名義之切結書及丙○○之身
    分證影本各一紙，交由該公司不知情之會計人員魯文蕙而行
    使之，憑以填製「丙○○」名義之各類所得扣繳暨免扣繳憑
    單，足以生損害於丙○○、基拓公司。
三、處罰條文：修正後刑法第二條第一項前段、第二十八條、第
    四十二條第三項，行為時刑法第三百三十七條、第二百十六
    條、第二百十條、第二百十九條，修正前刑法第四十一條第
    一項前段，罰金罰鍰提高標準條例第一條前段，修正前罰金
    罰鍰提高標準條例第二條。
四、附記事項：公訴意旨另以被告乙○○基於逃漏稅捐之犯意；
    被告甲○○基於幫助逃漏稅捐之犯意，由被告甲○○將前開
    被告乙○○偽造之「丙○○」名義切結書及丙○○身分證影
    本各一紙，持往上開基拓公司辦公大樓內，交由該公司不知
    情之會計人員魯文蕙，憑以填製「丙○○」名義之各類所得
    扣繳暨免扣繳憑單，以之向稅捐機關辦理基拓公司九十二年
    度營利事業所得稅結算申報，足生損害於丙○○及稅捐機關
    稅捐稽徵管理之正確性。因認被告乙○○另涉稅捐稽徵法第
    四十一條之以詐術逃漏稅捐罪嫌；被告甲○○另涉稅捐稽徵
    法第四十三條第一項之幫助逃漏稅捐罪嫌云云。惟按稅捐稽
    徵法第四十一條，係結果犯，必納稅義務人使用欺罔或其他
    不正當之手段為逃漏稅捐之方法並因而造成逃漏稅捐之結果
    ，始行成立；又未遂犯之處罰，以有特別規定者為限，刑法
    第二十五條第二項定有明文，前開稅捐稽徵法第四十一條既
    無處罰未遂之特別規定，自不成立未遂犯，則該當該條之犯
    罪構成要件，自以發生逃漏稅捐之結果為成立要件。本件被
    告乙○○雖以「丙○○」名義虛報其於基拓公司所得薪資十
    九萬元，惟經本院向財政部南區國稅局嘉義縣分局函查結果
    ：因乙○○九十二年度全年所得總額僅十九萬元，未達開徵
    標準，故乙○○九十二年度綜合所得稅無逃漏稅額情事，有
    該局九十五年十一月六日南區國稅嘉縣二字第0950020447號
    號函一份在卷可稽，是被告乙○○、甲○○上開所為，均未
    造成乙○○逃漏稅捐之結果，揆諸前揭說明，被告乙○○部
    分，自難以稅捐稽徵法第四十一條相繩；被告甲○○部分，
    亦難以稅捐稽徵法第四十三條第一項相繩。公訴人所提上開
    證據，尚不足以證明被告乙○○有逃漏稅捐之行為；被告甲○○有幫助逃漏稅捐之行為，此外，復查無其他積極證據，
    足認被告二人有該等犯行，原應為無罪之諭知，惟此部分，
    公訴人認與被告二人上開有罪之行使偽造私文書部分，有牽
    連犯裁判上一罪之關係，爰不另為無罪之諭知。
五、協商判決除有刑事訴訟法第四百五十五條之四第一項第一款
    於本訊問程序終結前，被告撤銷協商合意或檢察官撤回協商
    聲請者；第二款被告協商之意思非出於自由意志者；第四款
    被告所犯之罪非第四百五十五條之二第一項所定得以協商判
    決者；第六款被告有其他較重之裁判上一罪之犯罪事實者；
    第七款法院認應諭知免刑或免訴、不受理者情形之一，及違
    反同條第二項「法院應於協商合意範圍內為判決；法院為協
    商判決所科之刑，以宣告緩刑或二年以下有期徒刑、拘役或
    罰金為限」之規定者外，不得上訴。
六、如有前項得上訴之情形者，得自收受判決送達之日起10日內
    ，向本院提出上訴書狀，上訴於第二審法院。
七、本案經檢察官徐文豪到庭執行職務。
中    華    民    國    95    年    12    月    27    日
                  刑事第三庭
                      書記官  廖宜政
                      法  官  尹  良
上正本證明與原本無異。
                      書記官  廖宜政
中    華    民    國    95    年    12    月    27    日


司法院資訊處製作；財團法人民間司法改革基金會備份。
